臺灣臺中地方法院臺中簡易庭民事判決
111年度中簡字第2987號
原      告  良京實業股份有限公司

法定代理人  平川秀一郎

訴訟代理人  莊碧雯  
被      告  陳玉瑾即陳姵君

上列當事人間返還借款事件，於民國111年11月10日言詞辯論終
結，本院判決如下：
    主      文
被告應給付原告新臺幣壹拾玖萬零貳佰肆拾貳元及自民國九十六
年八月二十七日起至清償日止，按年息百分之十二點七五計算之
利息，暨自民國九十六年九月二十八日起至清償日止，逾期在六
個月內者，按上開利率百分之十，超過六個月部分，按上開利率
百分之二十計付違約金。
訴訟費用新臺幣貳仟壹佰元由被告負擔。
本判決得假執行，被告如以新臺幣壹拾玖萬零貳佰肆拾貳元為原
告預供擔保或提存，得免為假執行。
    事實及理由
一、原告主張：被告前向臺東區中小企業銀行股份有限公司（下
    稱臺東企銀）申請信用貸款，借款額度為新臺幣（下同）20
    萬元整，自民國93年1月29日起，以每1個月為1期，共分60
    期，按期於當月29日平均攤還本息，自借款日起，利率以百
    分之12.75計算，未按期攤還本息時，逾期未超過6個月內者
    ，按上開利率百分之10，超過6個月者，按上開利率百分之2
    0 計算之違約金，如有任何一期未如期清償時，視為全部到
    期。詎被告未依約履行繳款義務，尚欠如主文第1項所示之
    本金、利息及違約金。案經臺東企銀讓與債權予原告並通知
    被告，屢次催告猶置之不理，依債權讓與及消費借貸之法律
    關係，請求被告如數給付等語，並聲明如主文第1項所示。
二、被告則以：被告目前還款有困難，但因確診可以領到保險理
    賠金，希望原告給予寬限一段時間還款等語置辯，答辯聲明
    ：⑴原告之訴駁回。⑵如受不利判決，願供擔保請准免為假執
    行。　
三、原告主張之事實，業據提出授信約定書、債權讓與證明書、
    分攤表及公告登報之新聞紙等件，且為被告所不爭執，堪信
    原告主張之事實為真正。至被告抗辯其目前還款有困難，希
    望原告給予寬限一段時間還款云云，惟被告上開陳述縱令屬
    實，亦僅係履行及清償能力之問題，並非其得分期或緩期清
    償之法定原因，不影響其依約應負之清償責任，故被告前揭
    抗辯，尚無足採。從而，原告依消費借貸及債權讓與之法律
    關係請求被告給付如主文第1項所示之本金、利息及違約金
    ，為有理由，應予准許。並依民事訴訟法第78條、第87條第
    1項規定，確定本件訴訟費用2100元（即第1 審裁判費）由
    被告負擔。
四、本件係就民事訴訟法第427條第1項訴訟適用簡易程序為被告
    敗訴之判決，爰依民事訴訟法第389條第1項第3款規定，依
    職權宣告假執行，並依被告聲請諭知被告預供擔保或提存，
    得免為假執行。
五、據上論結，本件原告之訴為有理由，依民事訴訟法第78條、
    第389條第1項第3款、第392條第2項，判決如主文。
中    華    民    國    111    年    12     月   1    日
                  臺灣臺中地方法院臺中簡易庭
                                  法  官  熊祥雲
以上為正本係照原本作成。
如不服本判決，應於送達後20日內，向本院提出上訴狀並表明上
訴理由，如於本判決宣示後送達前提起上訴者，應於判決送達後
20日內補提上訴理由書（須附繕本）。如委任律師提起上訴者，
應一併繳納上訴審裁判費。
中    華    民    國    111    年    12     月   1    日
                                  書記官  王麗麗